臺灣臺北地方法院民事裁定                                         111年度北簡字第4775號
原      告  劉芳妤  




被      告  吳如蓮  
            陳仁義  
上列當事人間請求損害賠償等事件，本院裁定如下：
    主  文
原告之訴及假執行之聲請駁回。
訴訟費用新臺幣1,110元由原告負擔。
    事實及理由
一、原告起訴主張：被告惡意毀謗、說謊並編造原告自願離職事
    實，其2人所述為沒有證據、證物之事實，原告非自願離職
    ，本院前105年度北勞小字第51號事件中原告（亦為該事件
    原告）所為之聲明，均為事實，被告已損及原告工作權、員
    工權並毀損原告名譽，造成原告身心受創，被告惡意行為，
    應賠償原告新臺幣（下同）101,000元等語，並聲明：被告
    應給付原告101,000元，以及願供擔保請准宣告假執行。
二、按起訴基於惡意、不當目的或有重大過失，且事實上或法律
    上之主張欠缺合理依據，法院應以裁定駁回之，民事訴訟法
    第249條第1項第8款定有明文。揆其立法意旨，係使國家有
    限司法資源能為合理運用，同時維護被告權益，倘原告起訴
    所主張之事實或法律關係，以客觀合理標準之一般人施以普
    通注意即可知所訴無據，此屬起訴有重大過失情事，堪認為
    濫訴之一種，即屬欠缺合法訴訟要件，如其情形不可以補正
    者，法院應以其訴為不合法，裁定予以駁回。
三、經查，原告提起本件訴訟，顯然係因其與被告陳仁義間，於
    本院105年度北勞小字第51號給付工資等事件（下簡稱另案
    ）中，其與另案被告陳仁義即山林企業社之訴訟中，認為被
    告陳仁義、吳如蓮2人於訴訟中之陳述不實云云。而觀之其
    於起訴狀所為論據，即為其於另案之聲明或主張，與被告2
    人於另案訴訟中所為之抗辯陳述或證述之內容情節不合。然
    查該另案判決理由，業已載明採認被告2人之陳述內容即：⒈
    被告陳仁義抗辯：原告於伊開設早餐店任職，約定時薪140
    元，每日工作時間自上午5時至11時，試用期間7 天，原告
    於試用期間並無加班，試用期滿自請離職，並非伊解雇原告
    ，亦無短付工資、加班費之情。又伊有為原告投保勞保及健
    保，並已依法提撥勞退基金，原告請求為無理由等語。⒉證
    人（即被告開設之早餐店前員工）吳如蓮證稱：「伊是被告
    的鄰居，之前會去被告開設的早餐店幫忙，伊認識原告，原
    告是負責麵包檯的工作，總共工作了7天，最後1天要下班前
    突然跑到後面的廁所，伊聽到廁所發出碰碰的聲音，等原告
    出來後，伊有問原告，原告表示壓力太大不想做了，伊沒有
    追問原因就轉知被告這件事情，被告當時在忙就請原告等一
    下，接著就請伊算薪水給原告，原告拿了錢就走了」等語（
    見另案院卷第49頁反面）、「一般都會有1週的試用期，因
    為我偶而聽到老闆跟來應徵的人講，要有1週的試用期，讓
    彼此適應」等語（見另案院卷第50頁）。另案法院就此認定
    之依據為：證人吳如蓮與原告無恩怨、利害關係存在，衡情
    應無甘冒刑事偽證重罪，故意為虛偽陳述之必要、參諸原告
    係應徵麵包檯工作，負責將煎好的食物及其他材料組裝成為
    成品，則被告陳仁義即山林企業社新進雇用原告，僅能對其
    所持經歷為形式上審查，未能真正瞭解原告是否能勝任，法
    院審酌原告應徵麵包檯工作性質，確有試用之必要等語，採
    認被告2人於另案訴訟中之陳述、證述。至於原告本件所爭
    執其非自願離職事實，其於另案為原告時即已為相同之主張
    即其為非自願離職卻遭到被告2人陳述其為自願離職一節。
    而原告以其非自願離職為由，查業已提起本院民事庭105年
    度勞小上字第16號事件之上訴、本院106年度北勞再小字第1
    號之再審之訴、107年度北勞再小字第1號等多件事件，業經
    本院調卷查核無誤，並有各該事件裁判在卷可查，其於本件
    仍執前揭主張，而以與其相反陳述之被告2人於另案訴訟中
    之陳證述為不實，並認被告此舉即為惡意毀謗、說謊或編造
    原告係自願離職事實云云，但並無任何所憑，且此情業經另
    案確定判決認定原告該主張尚乏所據，判決另案之訴應予駁
    回並駁回上訴確定，有另案判決書可按，並經本院調卷查對
    無誤。更徵原告本件之訴訟，仍係出於對另案確定判決結果
    心生不滿，始對被告2人以其等於另案中陳述與原告另案主
    張有所不合，即提起損害賠償訴訟，然原告未就被告2人何
    以須負賠償責任事實為舉證、說明、亦未就理由及法律依據
    提出相關說明，復未提出得支持其主張而與另案認定相反之
    事證，而另案早已經判決確定、原告於另案確定後所為數度
    再審亦遭駁回，原告除應受有另案確定判決結果之拘束力，
    原告主張之該部分自願離職之事實，於該另案確定訴訟中既
    經實質攻擊、防禦，亦有訴訟法上爭點效之效力，原告仍空
    言執同一主張，亦無所憑。是依前開說明，原告本件起訴之
    主張，顯屬惡意興訟及含有不當目的，且其主張內容實已經
    另案確定判決認定無理由，堪認欠缺經驗及論理法則上合理
    性，又本院業已於111年3月22日、同年4月27日發函定期間
    命原告補正本件說明起訴理由依據或再提出其他證據方法等
    方式為補正，並依原告所陳報送達指定地址及方式送達於原
    告，有本院前揭函文及送達回證可按，原告均無任何進狀或
    說明，原告既未提出本件具體請求之依據及被告陳證述於經
    另案確定判決審認後尚有符合其所主張民事請求依據之要件
    事實，堪認本件起訴乃基於惡意、不當目的或有重大過失，
    且原告於事實或法律上之主張均欠缺合理依據，應可認定。
四、據上論結，本件原告之訴，以客觀合理標準之一般人施以普
    通注意，即可知其訴已無據，此屬因另案確定判決及為再審
    後，其起訴有惡意或重大過失之情事，堪認為就相同事實確
    定裁判窮盡審級救濟方式後再行興訟之濫訴情節之一種，即
    屬欠缺合法訴訟要件，且經本院函知原告逾期仍不為任何補
    正，為達到國家有限司法資源能合理運用、同時維護被告或
    證人權益之立法目的，承前所述，認本件之訴為不合法，應
    逕予裁定駁回。
五、依民事訴訟法第436條第2項、第249條第1項第8款、第78條
    ，裁定如主文。
六、本件訴訟費用額，如後附之計算書並如主文第2項所示之金
    額。　　　
中　　華　　民　　國　　111 　年　　6 　　月　　24　  日
                    臺北簡易庭　法  官　徐千惠
以上正本係照原本作成。
如不服本裁定應於送達後10日內向本院提出抗告狀，並繳納抗告
費新臺幣1,000元。
中　　華　　民　　國　　111 　年　　6 　　月　　24　　日
　　　　　　　　　　　　　　　　書記官　蘇冠璇
計算書
項　　　　目             金 　額（新臺幣）　　   備註
第一審裁判費　　　       1,110元
合　　　　計      　　　 1,110元